臺灣新北地方法院板橋簡易庭小額民事判決
110年度板小字第4655號
原      告  林美卿  
訴訟代理人  吳佩蓉  
複代理人    吳正星  
被      告  廖榮江  
            李方傑  



上列當事人間請求侵權行為損害賠償事件，於民國111年2月10日
言詞辯論終結，本院判決如下：
    主      文
原告之訴及假執行之聲請均駁回。
訴訟費用確定為新臺幣壹仟元由原告負擔。
    事實及理由要領
一、原告主張：
　　被告廖榮江於民國108年2月6日上午9時43分許，駕駛車號00
    0-00號營業小客車(下稱A車)，行經新北市○○區○○路0段00號
    處時，因迴車前未看清無來往車輛始得迴轉之過失，與
　　直行前來、未注意車前狀況並採取必要安全措施之由被告李
    方傑所駕駛車號000-0000號普通重型機車(下稱B車)發生碰
    撞，B車再撞到原告所有而由訴外人吳正星停放於路邊之車
    號000-0000號自用小客車(下稱系爭車輛)，系爭車輛因而受
    損，致原告支出修復費用新臺幣(下同)82,190元。為此，爰
    依民法第184條及第191條之2等規定提起本訴，並聲明：⑴被
    告應給付原告82,190元，及自起訴狀繕本送達翌日起至清償
    日止，按年息百分之5計算之利息。⑵願供擔保，請准宣告假
    執行。
二、被告抗辯：
  ㈠被告廖榮江以：伊於上開時地駕駛A車於迴轉時，因被告李方
    傑騎乘B車車速過快而發生碰撞，B車再碰撞系爭車輛左後方
    ，與A車之迴車無相當因果關係，且系爭車輛修復費用中之
    零件項目應予以計算折舊；又按民法第197條第1項規定，原
    告於事故發生時即明確知悉本件侵權行為人為何，惟原告遲
    至110年9月15日始對伊提出本件訴訟，實已罹於2年時效。
    另按民法第217條第1項規定，系爭車輛於上開時地違規停放
    在禁止臨時處所即人行道，原告亦與有過失等語。
　㈡被告李方傑則以：本件事故係因被告廖榮江駕駛之A車與伊騎
    乘之B車輛發生擦撞，伊再撞擊系爭車輛，伊並無超速，所
    以伊不需負責任；另原告提起本件訴訟已罹於2年之請求權
    時效等語。
  ㈢均聲明：原告之訴駁回。
三、按「因侵權行為所生之損害賠償請求權，自請求權人知有損
    害及賠償義務人時起，二年間不行使而消滅。」民法第197
    條第1項前段定有明文。又關於侵權行為損害賠償請求權之
    消滅時效，應以請求權人實際知悉損害及賠償義務人時起算
    ，非以知悉賠償義務人因侵權行為所構成之犯罪行為經檢察
    官起訴，或法院判決有罪為準（最高法院 72 年台上字第 7
    38 號民事判決要旨參照) 。是請求權人若實際知悉損害及
    賠償義務人時，即起算時效，並不以賠償義務人坦承該侵權
    行為之事實為必要。又「時效完成後，債務人得拒絕給付。
    」，同法第144條第1項亦有明文。查，被告二人抗辯原告本
    件起訴已罹於2年請求權時效等語，雖為原告辯稱：那是保
    險公司向我說等刑事判決確定後再提出民事起訴，沒有時效
    問題等語，惟依卷內新北市政府海山分局110年10月19日新
    北警海交字第11039600648號函附本件事故案談話筆錄、道
    路交通事故調查表、現場照片等資料，可知本件事故發生係
    於108年2月6日，並經承辦警員於同日即查出本件事故發生
    經過為駕駛A車之被告廖榮江自外側車道迴轉時與直行之由
    被告李方傑所駕駛B車發生碰撞，B車再撞到由原告之配偶即
    吳正星所駕駛而停放於路邊之系爭車輛之事實，吳正星亦於
    同日配合警方製作新北市政府警察局交通大隊海山分隊道路
    交通事故現場圖、道路交通事故談話紀錄表及道路交通事故
    當事人酒精測定紀錄表，應認原告於108年2月6日即已知悉
    系爭車輛因碰撞而受有損害及肇事者為被告二人，然原告仍
    遲至110年9月15日始向本院提起本件訴訟，有卷附民事起狀
    收狀章在卷可參，顯逾2年之請求權時效期間，並不以被告
    二人坦承有侵權行為之事實為必要，揆諸前開說明，被告二
    人援引為時效抗辯，拒絕給付，自屬有據。
四、從而，原告依侵權行為法律關係請求被告給付原告82,190元
    ，及自起訴狀繕本送達翌日起至清償日止，按年息百分之5
    計算之利息，為無理由，應予駁回。原告之訴既經駁回，其
    假執行之聲請，即失所附麗，應併予駁回。
五、本件事證已明，兩造其餘攻擊防禦方法與所舉證據，核與本
    件判決結果不生影響，爰不予逐一論駁，附此敘明。
六、本件係小額訴訟事件，應依民事訴訟法第436條之19第1項之
    規定，確定本件訴訟費用額為1,000元，由敗訴之原告負擔
    。
中　　華　　民　　國　　111 　年　　2 　　月　　24　　日
                  臺灣新北地方法院板橋簡易庭
                      法      官  葉靜芳
以上正本係照原本作成。
如不服本判決，應於送達後20日內，向本院提出上訴狀，並表明
上訴理由（上訴理由應表明一、原判決所違背之法令及具體內容
。二、依訴訟資料可認為原判決有違背法令之具體事實。），如
於本判決宣示後送達前提起上訴者，應於判決送達後20日內補提
上訴理由書（須附繕本），如未於上訴後20日內補提合法上訴理
由書，法院得逕以裁定駁回上訴。
　
中　　華　　民　　國　　111 　年　　2 　　月　　24　　日
                      書  記  官  陳君偉